【裁判字號】    92,訴,2790
【裁判日期】    921226
【裁判案由】    毒品危害防制條例
【裁判全文】
臺灣高雄地方法院刑事判決                        九十二年度訴字第二七九號
    公  訴  人  臺灣高雄地方法院檢察署檢察官
    被      告  乙○○
右列被告因違反毒品危害防制條例案件，經檢察官提起公訴（九十二年度毒偵字第四
二五一號）及移
    主  文
乙○○連續施用第一級毒品，處有期徒刑拾月，扣案殘留海洛因成分之殘渣袋壹個、
注射針筒、吸管各壹支，均沒收銷燬；又施用第二級毒品，處有期徒刑肆月。應執行
有期徒刑壹年，扣案殘留海洛因成分之殘渣袋壹個、注射針筒、吸管各壹支，均沒收
銷燬。
    事  實
一、乙○○曾於民國九十年間因施用毒品案件，經裁定送觀察、勒戒後，認無繼續施
    用毒品之傾向，由臺灣高雄地方法院檢察署檢察官於九十年十二月二十一日，以
    九十年度毒偵字第四七八０號不起訴處分確定在案。復因施用第一級毒品海洛因
    案件，經檢察官聲請送強制戒治，並提起公訴後，由本院以九十一年度訴字第三
    二九八號（起訴書誤載為「十一年」同字號）判處有期徒刑八月，於九十二年三
    月六日確定。詎其仍不思悔改，於前開停止戒治付保護管束期間，復基於施用第
    一級毒品海洛因之概括犯意，及基於施用第二級毒品安非他命之犯意，自九十二
    年七月三日起至九十二年八月十九日許，在其高雄縣梓官鄉○○村○○路九二巷
    八號住處，以將海落因放入針筒，再注射入體內之方式，連續施用第一級毒品海
    洛因多次，及施用第二級毒品安非他命一次。嗣於九十二年七月三日下午五時四
    十五分許，為警在其上開住處搜索，當場扣得其所有殘留海洛因成分之殘渣袋一
    個、注射針筒、吸管各一支，並採集其尿液送驗，呈現嗎啡及甲基安非他命陽性
    反應而查獲；嗣又於九十二年八月十八日、十九日，乙○○前往接受臺灣高雄地
    方法院檢察署觀護人之定期採尿檢驗，於其尿液中均驗出嗎啡陽性反應而查知上
    情。
二、案經高雄縣警察局岡山分局報請臺灣高雄地方法院檢察署檢察官偵查起訴及移送
    本院併案審理。
    理  由
一、右揭連續施用第一級毒品海洛因及施用第二級毒品安非他命等事實，業據被告乙
    ○○於本院審理時供承不諱，且被告上開為警查獲當日所採尿液經送檢驗及覆驗
    之結果，確呈嗎啡及甲基安非他命陽性反應；上開二次為觀護人採尿送驗之結果
    ，亦均呈嗎啡陽性反應等情，分別有高雄縣政府衛生局及高雄醫學大學附設中和
    紀念醫院尿液檢驗報告各一紙、長榮大學毒物研究中心檢驗報告二紙在卷可稽。
    又扣案殘渣袋一個、注射針筒、吸管各一支，均殘留有第一級毒品海洛因成分，
    亦有高雄醫學大學附設中和紀念醫院檢驗報告書三紙在卷可按，足徵被告前開自
    白與事實相符，堪予採憑。再被告前曾因施用毒品案件，經裁定送觀察、勒戒後
    ，認無繼續施用毒品之傾向，由台灣高雄地方法院檢察署檢察官於九十年十二月
    二十一日，以九十年度毒偵字第四七八０號為不起訴處分確定；復因施用第一級
    毒品海洛因案件，經送強制戒治並提起公訴，由本院以九十一年度訴字第三二九
    八號判處有期徒刑確定等情，亦有該不起訴處分書、刑事判決及臺灣高等法院被
    告全國前案紀錄表、臺灣高雄地方法院檢察署刑案資料查註紀錄表各一份在卷可
    憑。綜上，本件事證明確，被告連續施用第一級毒品及施用第二級毒品之犯行，
    均堪認定。
二、核被告所為，係犯毒品危害防制條例第十條第一項之施用第一級毒品、同條第二
    項之施用第二級毒品罪。被告先後多次施用第一級毒品海洛因之犯行，時間緊接
    ，所犯又係構成要件相同之罪，顯係基於概括犯意反覆為之，為連續犯，應依刑
    法第五十六條之規定論以一罪，並加重其刑。其多次持有第一級毒品海洛因、一
    次持有第二級毒品安非他命，並均進而施用，持有之低度行為應為施用之高度行
    為所吸收，均不另論罪。又被告所犯上開二罪間，犯意各別，行為互殊，應予分
    論併罰。至公訴人雖僅就被告九十二年七月三日下午五時四十五分許回溯二十四
    小時內之施用第一、二級毒品犯行起訴，惟其餘未據起訴之如事實欄所示被告施
    用第一級毒品部分，與前開已起訴經論罪科刑部分，有連續犯之裁判上一罪關係
    ，復經檢察官移送併案辦理，依審判不可分原則，本院自應併予審理。爰審酌被
    告前已因多次違反毒品危害防制條例，經送觀察勒戒及強制戒治，並經本院判處
    有期徒刑，有前揭刑案紀錄表在卷可按，仍無悔改之意，再度施用第一、二級毒
    品自戕身心，惟念其犯後坦認犯行，態度良好，及施用期間非長等一切情狀，分
    別量處如主文所示之刑，並定其應執行刑，以資懲儆。另扣案之殘渣袋一個、注
    射針筒、吸管各一支，經送檢驗結果，均殘留海洛因成份，業如前述，與第一級
    毒品海洛因已密合不能析離，亦應視同為毒品，均應依毒品危害防制條例第十八
    條第一項前段之規定，宣告沒收併銷燬之。
據上論斷，應依刑事訴訟法第二百九十九條第一項前段，毒品危害防制條例第十條第
一項、第二項、第十八條第一項前段，刑法第十一條前段、第五十六條、第五十一條
第五款，判決如主文。
本案經檢察官甲○○到庭執行職務。
中      華      民      國      九十二    年    十二    月    二十六    日
                                臺灣高雄地方法院刑事第十二庭
                                        審判長法  官  張世賢
                                              法  官  王啟明
                                              法  官  林韋岑
右正本證明與原本無異。
如不服本判決，應於判決送達後十日內，向本院提出上訴狀。
                                              書記官  林慧君
中    華    民    國      九十二      年      十二    月    二十六      日
【附錄本判決論罪科刑法條】
毒品危害防制條例第十條第一項、第二項：
  施用第一級毒品者，處六月以上五年以下有期徒刑。
  施用第二級毒品者，處三年以下有期徒刑。


司法院資訊處製作；財團法人民間司法改革基金會備份。
